Inventaris van de archieven van de Commissarissen van de Nationale Rekening, 1799-1802; de Nationale Rekenkamer, 1802-1809; het Hof van Rekeningen, 1809-1811; Commissarissen vervangende het Hof van Rekeningen, 1812-1813
Nationaal Archief, Den Haag
Rekenkamer vóór 1813
1799-1813
H24002
65.20 meter; 646 inventarisnummers.
Normale geschreven en gedrukte bronnen, geen bijzondere handschriften.
Nationaal Archief, Den Haag
Commissarissen der Nationale Rekening
Commissarissen vervangende het Hof van Rekeningen
Hof van Rekeningen
Nationale Rekenkamer
Rekenkamer der Verenigde Nederlanden
Dit archief bevat stukken van de voorlopers van de Algemene Rekenkamer. De eerste was de Generaliteitsrekenkamer (1607-1799) van de Republiek der Verenigde Nederlanden, stukken daarvan zitten in een apart archief. In de Bataafs-Franse tijd werd de Generaliteitsrekenkamer achtereenvolgens vervangen door de Commissarissen van de Nationale Rekening (1799-1802), de Nationale Rekenkamer (1802-1809) en het Hof van Rekeningen (1809-1811). In 1811, na de annexatie van Nederland bij Frankrijk, werd de comptabele controle naar Parijs verplaatst en kwam er een Commissie voor in de plaats die tot 31 December 1813 in functie bleef. Het archief bevat onder andere (gewone en geheime) notulen en bijlagen daartoe, ingekomen en uitgegane stukken, besluiten en decreten van het Staatsbewind, missives en resolutiën van zeer diverse overheidsinstanties, (algemene) Rekeningen, Rekeningen van diverse ontvangers-generaal, stukken betreffende generale middelen naar de provinciën, en extra-ordinaire heffingen, zowel algemeen als per provincie.
Archiefvorming
Geschiedenis van de archiefvormer
a. Generaliteits Rekenkamer
De eerste instructie voor "de Gecommitteerden op 't hooren examineren ende appostilleren van de liquidatien der Vereenighde Provincien den Ontfanger-Generaal ende van de Ontfangers der Collegien van de Admiraliteyt" werd vastgesteld den 5 November 1607. Op 30 September 1651 werden daarop vastgesteld: "Poincten ende articulen dienende tot ampliatie van de instructie voor de Generaliteyts Rekenkamer". Volgens deze instructies heeft de Generaliteits Rekenkamer haar taak verricht tot bij decreet van het Vertegenwoordigend Lichaam dd. 30 Mei 1799 een nieuwe instructie werd gearresteerd voor:
b. Commissarissen der Nationale Rekening.
16 Juli 1799 had de benoeming der leden plaats zijnde: F.Kumsius, A.S.Abbema, J.B.Forsten, J.I.Loke, B. van Rees, F.de Virieu en G.D.Manger, die 15 Augustus d.a.v. hun ambt aanvaarden.
c. Nationale Rekenkamer.
Het Wetgevend Lichaam benoemde 16 Februari 1802 tot leden voor de Nationale Rekenkamer: R.van den Bosch, G.J. van Bosveld, J.Deketh, N. Van Grinsven, J.A.Z.Isselmuyden tot Paaslo, C.Tjaden Jullens, F.Kumsius, J.J. Loke en A.F. de Virieus, waarvoor een nieuwe instructie werd gearresteerd. Deze leden legden 15 Maart den eed af en traden op die dag in functie.
d. Hof van Rekeningen
Bij Koninklijk Besluit dd. 26 Maart 1809 No. 4 werd de Rekenkamer vervangen door het Hof van Rekeningen. Als 1e President benoemde de Koning 27 Mei 1809 (no. 5) de Staatsraad I.A. de Mist. Verder werden op 26 Juni 1809 (no. 11) benoemd tot leden de Heren R. Van den Bosch, G.J. van Bosveld, N. Van Grinsven, Baron J.W.I. van Haersolte, Mr. F. Kumsius, Ridder J.J.Loke, A.F. de Virieu en Mr. J.J.A.Zoutman. De installatie had plaats op 1 Juli d.a.v. en het Hof moest provisioneel dezelfde werkzaamheden verrichten, welke aan de Rekenkamer waren opgedragen en dezelfde instructies volgen, tot dat dezelfs nadere instructie finaal zal zijn gearresteerd.
De Definitieve regeling van het Hof had plaats bij K.B. dd. 19 Augustus 1809 no. 8. Het zou bestaan uit een eerste president, een procureur des Konings, zes voorzitters, zes leden en een secretaris-generaal. Het werd verdeeld in zes kamers, waarvan de ambtsbezigheden nauwkeurig worden omschreven.
1 De eerste kamer welke de algemene kamer is:
is gelast met het onderzoeken, optekenen, bewaren en verifiëren van alles; met een woord, moet instaan, dat de algemene belangen niet benadeeld worden in de belangrijkste zaken der financiën, zoals leningen, wisselbrieven door de publieke schatkist uitgegeven, amortisatie der publieke schuld en publieke effecten, die ten onderpand zijn gegeven om voorschot aan de schatkist te bezorgen.
Dezelve is daar en boven gelast te waken op alle de publieke ontvangsten van welke aard die ook mogen zijn, door ter onze kennisse te brengen, niet alleen de misbruiken, maar het minste oponthoud of de geringste nalatigheid en om Ons, ten allen tijde, dat Wij zulks mogten vorderen, te kunnen zeggen, waarin de publieke inkomsten bestaand, het zij van belastingen, verbeurd-verklaringen, opbrengst der prijsschepen, boeten enz. zonder enige uitzondering. Dezelve is gelast met een bijzonder toezigt, dat de jaarlijkse budgets nauwkeurig worden nagekomen.
2 De tweede kamer welke die is van den dienst de loopende zaken is gelast:
Ten eerste met het optekenen, verzenden en verifiëren der ordonnantiën, spruitende uit de maandelijksche autorisatie der fondsen, opdat de betaling van eenige ordonnantie niet het minste oponthoud zoude kunnen lijden.
Ten tweede met het vereffenen, verifiëren, optekenen en met de verantwoording wegens de nauwkeurigheid van alles, wat uit de publieke schatkist moet worden betaald: deze werkzaamheden moeten door die kamer afzonderlijk en als van hare overige werkzaamheden afgescheiden worden behandeld: de eerste betreffen slechts de werkzaamheden van de publieke schatkist en staan Ons daarvoor in, dat alles aldaar wettelijk en nauwkeuriglijk wordt behandeld en dat niets van dezelve afgegeven worde, dan ingevolge onze bevelen; de laatste betreffen iedere individuele rekening, die met nauwgezetheid behoort te worden onderzocht, geverifiëerd en volgens de reglementen geliquideerd, doch dit geeft aan de publieke schatkist geene autorisatie, hoegenaamd, om te betalen.
3 De derde kamer welke die is der publieke schuld:
is gelast te onderzoeken, hoe de gang van het werk aldaar is, Ons de misbruiken aldaar te doen kennen en Ons te waarschuwen bij aldien Onze bevelen en Onze meening niet wel nagekomen of uitgevoerd worden. Dezelve zal alle de rekeningen onderzoeken, die op die belangrijk onderwerp betrekking hebben. Dezelve houdt het dubbeld van het grootboek, volgens de decreten van den 27sten van louwmaand en van den 23sten van sprokkelmaand 1809 om volgens nadere bevelen, die dezelve zullen worden gegeven en zal Ons verslag geven van de misbruiken, die er zouden kunnen insluipen.
4 De vierde kamer welke die is der ontvangsten:
is gelast met de liquidatie der ontvangsten; dezelve zal de rekeningen van alle de ontvangers en van alle personen, welke geld in de publieke schatkist storten en van alle die, onder welke benaming zulks ook zijn moge, aan gemelde schatkist comptabel zijn, nazien, verifiëren en daarvoor verantwoorden. Dezelve houdt de boeken van alle akten van belasting en ontlasting van alle diegenen, welke geld in de publieke schatkist storten en gestort hebben, van de betalingen ter goeder rekening en bij wijs van voorschot, mitsgaders van de rekeningen, die daaromtrent zullen worden uitgegeven, in conformiteit van Onze decisie van den 7den van Grasmaand 1803 No. 3. Dezelve houdt de contrôle van alle magazijnen, arzenalen, scheepstimmerwerven, gebouwen, drukkerij en van alles wat begrepen kan worden onder de benaming van materiele administratie, alleen die der Koloniën uitgesloten.
5 De vijfde kamer welke die is der achterstallige comptabiliteit:
is gelast met alle de achterstallige rekeningen te onderzoeken, te liquideren en daarvoor verantwoordelijk te zijn, daaronder begrepen, het geen bij de verantwoording der ontvangsten in de loop van het jaar niet mogt afgedaan zijn en zulks met inzigt, dat de moeite, die men met het achterstallige heeft, geenszins den loopende dienst hinderlijk zij, zo min als aan de werkzaamheden van enige andere kamer van het Hof.
Deze kamer zal daar en boven belast zijn met alle die verrigtingen, die niet bijzonderlijk aan een of andere Kamer van het Hof zijn toegekend.
6 De zesde Kamer is die der Koloniën
dezelve zal alles wat betrekking heeft op de ontvangsten en uitgaven der Koloniën onderzoeken, optekenen en verifiëren en is, wat dit belangrijk gedeelte aangaat, met de werkzaamheden van alle overige belast.
Het gehele Hof vergadert onder het voorzitterschap van de eerste president, om Ons zijn jaarlijkse rapport te doen en om voor alles te verantwoorden, wat de Kamers in de loop van het jaar gedaan hebben, mitsgaders, om de verbindtenissen te tekenen, dat zij daar voor alle te zamen en hoofd voor hoofd zullen verantwoorden. Het Hof zal insgelijks vergaderen zo dikwijls de eerste president zulks nuttigen en noodzakelijk zal oordelen, hij zal daarenboven gehouden zijn, hetzelve te doen vergaderen op de eis van den procureur des Konings, zoo dikmaals die zulks zal vorderen. Alle de stukken, die geviseerd zullen moeten worden, zullen zulks gedaan worden door de leden der Kamers, die met het onderzoek daarvan belast zijn, alsmede waar zij behoren, zij zullen naar de eerste president worden gezonden die dezelve na een genoegzaam onderzoek zal goedkeuren en zijn paraphure daarop stellen, welke als dan door de Secretaris-Generaal zal worden contrasigneerd.
Onze eerste President van het Hof van rekeningen zal door Ons kunnen worden geroepen om de zittingen van Onzen Staatsraad bij te wonen; hij zal in zulk geval in denzelven stem en zitting hebben en zich plaatsen in de bank der ministers. Hij zal onmiddellijk met Ons werken en aan Ons alléén verantwoordelijk zijn, wegens de uitvoering Onzer bevelen en wegens zijn instructien. Hij is verantwoordelijk voor alle de werkzaamheden van het Hof van rekeningen in het algemeen en voor die van iedere kamer in het bijzonder, zowel als voor de onachtzaamheden waaraan zij zich mogten schuldig maken. Hij zal alleen de visa en het optekenen hebben van alle geheime uitgaven, teneinde dezelve spoediger en geheimer zullen kunnen bezorgd worden; wanneer de algemene jaarlijkse rekening geregeld wordt, zal hij dezelve ter kennisse van het gehele Hof brengen. De eerste-president, belast, zoals gezegd is, zowel met de algemene als bijzondere verantwoordelijkheid, zal bij de werkzaamheden van elke kamer voorzitter, wanneer hij het nodig zal vinden en het nuttig voor Onzen dienst zal oordelen, hij zal de loop der werkzaamheden regelen en besturen. Hij zal verpligt zijn deszelfs mening aan de kamers te doen kennen in twijfelachtige gevallen of voor dezelve moeilijk te behandelen, moetende dezelve door de kamers te zijner kennisse worden gebragt. Hij is verantwoordelijk voor de naarstigheid en goedgedrag der geemployeerden bij de bureaux van het Hof, hij zal dezelve voor enige tijd kunnen schorsen in de uitoefening hunner bedieningen en met overleg van het Hof diegenen kunnen afzetten, welker benoeming Wij Ons niet hebben voorbehouden. Hij zal de ondergeschikte geëmployeerden aanwijzen, welke tot elke Kamer zullen behoren en hij zal dezelve van bureau kunnen doen veranderen, wanneer en zo dikwijls hij het nodig oordelen zal.
De procureur des Konings is belast met en verantwoordelijk voor:
Alle ontvangsten, hoedanig dezelve ook zijn, welke niet in de publieke schatkist zouden worden gestort, zonder dat hij Ons op het bestraffen van de schuldige oplettend gemaakt hebbe.
Voor alle uitgaven, welke onregelmatig zouden kunnen gedaan worden, hetzij aan het toevoorzigt van het Hof van Rekeningen ontsnapt waren en middel hebben gevonden deszelfs onderzoek, vereffening en verificatie te ontduiken of dat deze onderzoekingen kwalijk gedaan zijn.
Voor alle misslagen of nalatigheden, hoedanig ook, welke zouden kunnen voorvallen, hetzij ten opzigte van het Hof van Rekeningen zelf, in de gehele uitgestrekheid van het Koningrijk hetzij elders, voor zooverre de voorwerpen aan het Hof toebetrouwd, aangaat.
Hij is belast, in zijn qualiteit als procureur des Konings bij het Hof van Rekeningen, aan Ons de schuldigen te doen kennen en het is volgens zijn geschreven officiële rapporten, dat dezelve in handen van het geregt zullen worden gesteld, om geoordeeld te worden.
Hij zal bij de zamenkomst van elke kamer tegenwoordig zijn, zo dikwijls hij dit zal kunnen doen; hij zal zijn bureau zo nabij mogelijk houden bij die van de Secretaris-Generaal van het Hof, hij zal rang hebben na den eersten-president.
Hij zal de grootste zorg dragen, de loop der zaken genen hinder toe te brengen; zijnde het doel van het Hof, derzelve spoedige uitvoering bovenal in de lopende dienst.
De Secretaris-Generaal is belast met het algemeen toevoorzigt over de bureaux; hij is verantwoordelijk aan den eersten president, wegens de uitvoering der bevelen, die dezelve hem geven zal. Hij zal eniglijk met de eerste-president arbeiden, ten ware hij door denzelven der werkzaamheden van een der kamers van het Hof toegevoegd; hij heeft het toeverzigt over de archieven en is er verantwoordelijk voor, gelijk mede wegens de snelheid der verzending en de nauwkeurigheid der registers. De Secretaris-Generaal zal ook met den procureur des Konings arbeiden, doch alleenlijk met voorkennis en goedvinden van de eerste-president.
De eerste-president en de procureur des Konings zullen teregt staan voor het Hoog-geregtshof.
Het Hof zal bijeenkomen om alle zaken van een te deren aard af te handelen, doch de stem van de eerste-president zal altijd beslissende zijn, dienvolgens zal hij niet dan na alle andere stemmen. Geen der kamers zal met Ons onmiddellijk handelen; elk harer moet derzelver rapporten aan de eerste-president, die in persoon bij Ons zal zijn, zo dikwerf de gewigtige dienst hem toe betrouwd, het vereisen zal. De procureur des Konings kan zich ook aan Ons vervoegen, doch alleen om Ons de rapporten, vermeld bij art. 14 sub d te doen toekomen.
De eerste-president heeft dezelfde magt over de bureaux van het Hof van Rekeningen, als elk Onzer Ministers heeft over die van zijn ministerie; hij zal zich striktelijk rigten naar hetgeen wij ten dien opzigte bepaald hebben. De titel van de eerste-president van het Hof van Rekeningen is Voorzitter van het Hof van Rekeningen. Die van de procureur des Konings: Zaakverzorger bij het Hof van Rekeningen. Die van de Voorzitters: Voorzitter bij het Hof van Rekeningen. Die der leden: Rekenmeesters. En die van de Secretaris-generaal: Algemeen Geheimschrijver bij het Hof van Rekeningen. De eerste installatie van het Hof van Rekeningen zal, op de eerste van de herfstmaand aanstaande, door Onzen minister van Financiën, op een plegtige wijs plaats hebben; het zal in rang onmiddellijk na Ons Hooggerechtshof volgen.
Het costuum van de Voorzitters der kamers, van de leden en van de Secretaris-generaal blijft, zoals hetzelve thans is. In het vervolg kunnen zij een mantel van dezelfde kleur en borduursel er bij voegen. Het costuum van de eerste-president zal van dezelfde kleur en van dezelfde vorm zijn, doch het borduursel zal wezen zoals hetzelve van Onze Ministers is vastgesteld; voor alle de leden van het Hof zal het groot costuum wanneer zij de mantel zullen dragen, vermeerderd worden met een witte sjerp met gouden franjes, een ronde hoed, aan de ene kant opgetoomd met witte vederen. De procureurs des Konings zullen hetzelfde costuum als de leden van het Hof van Rekeningen dragen, behalve dat de kleur zwart zal zijn en het borduursel van dubbele breedte.
Bij het daarop volgend besluit hadden de benoemingen plaats van:
J.A.de Mist, 1e President,
.........................Procureur des Konings,
I.A.Exrik, Secretaris-generaal,
R.van den Bosch, Voorzitter der 1e Kamer.
J.A.A. Zoutman, Voorzitter der 2e Kamer.
...............Voorzitter der 3e Kamer.
N.van Griensven, Voorzitter der 4e Kamer.
..................Voorzitter der 5e Kamer.
P. Van IJzendoorn, Voorzitter der 6e Kamer en tot leden:
F.Kumsius, I.C.Abbema, J.J.Loke, A.F.Virieu, G. Van Bosveld, I.W.S. van Haersolte.
Bij de inlijving van Holland bij Frankrijk decreteerde Napoleon 18 Oct.1810 in het paleis te Fontainebleau ten opzichte van "la Cour des Comptes":
"A partir du 1er janvier 1811, tous les comptes faisant partie de la comptabilité générale en Hollande, seront jugés par notre cour des comptes de Paris. En conséquence, un maître des comptes, deux référendaires de premiere classe et quatre référendaires de deuxiéme classe, choisis permi les membres de la chambre des comptes en Hollande, seront monnés pour faire partie de notre cour des comptes de Paris. La chambre des comptes actuellement existante en Hollande sera prorogée jusqu'au 1er janvier 1812. Elle jugera tous les comptes arriéres et donnera les acquits et décharge à qui de droit".
Dienovereenkomstig werd bij Keizerlijk decreet dd. 29 November 1811 met ingang van 31 December het Hof van Rekeningen ontbonden en een Commissie vervangende het Hof van Rekeningen bij dat decreet ingesteld.
Een der eerste daden van de Souvereine Vorst was de zorg voor de financiën en reeds 30 November 1813 (No. 34) creëerde hij een Rekenkamer voor de contrôle op de administratiën der ambtenaren, waardoor de werkzaamheden der Commissie vervangende het Hof van Rekeningen m.i.v. 31 December een eind namen.
Geschiedenis van het archiefbeheer
De verwerving van het archief
De rechtstitel is (nog) onbekend
2.01
Aanwijzingen voor de gebruiker
Openbaarheidsbeperkingen
Volledig openbaar.
Materiële beperkingen
Aanvraaginstructie
Openbare archiefstukken kunnen online worden aangevraagd en gereserveerd. U kunt dit ook via de terminals in de studiezaal van het Nationaal Archief doen. Om te kunnen reserveren dient u de volgende stappen te volgen:
U maakt een profiel aan op www.gahetna.nl, en logt vervolgens in
Via de archiefinventaris (alleen de beschrijvingen met rode nummers) selecteert u het gewenste archiefstuk door op de knop 'Reserveren' te klikken
In het volgende scherm geeft u aan op welke dag u het archiefstuk wilt inzien
Indien u zich bevindt in de studiezaal en een tafelnummer heeft ontvangen kunt u dit nummer vermelden. Als u geen tafelnummer heeft kunt u tafelnummer 777 laten staan
Vervolgens bevestigt u uw reservering door deze te versturen.
Verwant materiaal
Beschikbaarheid van kopieën
Afgescheiden archiefmateriaal
In de oorspronkelijke inventaris van dit archief uit 1948 worden ook enkele stukken genoemd uit het archief van de Generaliteitsrekenkamer. Deze stukken zijn naderhand teruggeplaatst in het archief van dit Generaliteitsorgaan. Zie toegangsnummer 1.01.43.
Beschrijving van de series en archiefbestanddelen
- NOTULEN EN BRIEVEN, A.
  - Minutele notulen met bijlagen van Commissarissen tot de Nationale Rekenkamer, 15 Augustus 1799 - 15 Maart 1802; 2-3; 2 banden
    - 15 Augustus 1799 - 31 December 1800, 2
    - 1801 - 15 Maart 1802, 3
  - Minutele notulen van de Nationale Rekenkamer., 15 Maart 1802 - 1 Juli 1809; 4-12; 9 banden
    - 15 Maart - 31 December 1802, 4
    - 1803, 5
    - 1804, 6
    - 1805, 7
    - 1806, 8
    - 1807, 9
    - 1 Januari - 30 Juni 1808, 10
    - 1 Juli - 30 December 1808, 11
    - 1 Januari - 30 Juni 1809, 12
  - Minutele notulen van het Hof van Rekeningen., 1809-1811; 13-16; 4 banden
    - Juli - December 1809, 13
    - Januari - 2 Juli 1810, 14
    - 2 Juli - December 1810, 15
    - Januari - 12 December 1811, 16
  - Minutele notulen van Commissarissen, vervangende het Hof van Rekeningen, 1811-1813; 17-18; 2 banden
    - 13 December 1811 - 31 December 1812, 17
    - 1813, 18
  - Net-notulen van Commissarissen van de Nationale Rekening., 15 Augustus 1799 - 15 Maart 1802; 20-21; 2 delen
    In elk deel een alph. inhoudsopgave
    - 15 Augustus 1799 - 31 December 1800, 20
    - Januari 1801 - 15 Maart 1802, 21
  - Net-notulen van de Nationale Rekenkamer, 1802 - 1809; 22-30; 9 delen
    - 15 Maart - 31 December 1802, 22
    - 1803, 23
    - 1804, 24
    - 1805, 25
    - 1806, 26
    - 1807, 27
    - Januari - 30 Juni 1808, 28
    - 1 Juli - 31 December 1808, 29
    - 1 Januari - 30 Juni 1809, 30
  - Net-notulen van het Hof van Rekeningen., 1809-1810; 31-33; 3 delen
    - Juli - December 1809, 31
    - Januari - Juni 1810, 32
    - Juli - December 1810, 33
  - Agenda's van ingekomen stukken., 1809-1813; 34-37; 4 delen
    - 1809-1813, 34
    - 1810, 35
    - 1811-1810, 36
    - 1811, 37; 1 deel
      dubbel
  - Index op de notulen., 1791-1811; 38-48; 11 delen, 1 pak
    - 1799, 38
    - 1801 - 1803, 39; 1 pak
    - 1804, 40
    - 1805, 41
    - 1806, 42
    - 1807, 43
    - 1808, 44
    - 1809 Januari - Juni, 45
    - 1809 Juli - December, 46
    - 1810, 47
    - 1811, 48
  - Alphabetische klapper op de index, 1806 - 1811; 49-54; 6 delen
    - 1806, 49
    - 1807, 50
    - 1808, 51
    - 1809 2e halfjaar, 52
    - 1810, 53
    - 1811, 54
  - Minuten van uitgegane stukken, 1794 - 1813; 57-68b; 14 banden
    - 1799 Augustus - 1800, 57
    - 1801 - 1802 Maart 15, 58
    - 1802 Maart 15 - December, 59
    - 1803, 60
    - 1804, 61
    - 1805, 62
    - 1806, 63
    - 1807, 64
    - 1808, 65
    - 1809, 66
    - 1810, 67
    - 1811, 68
    - 1812, 68A
    - 1813, 68B
  - Register van uitgegane brieven (net-exemplaar)., 1802-1810; 69-77; 9 delen
    - 1802 Maart 15 - December 31, 69
    - 1803, 70
    - 1804, 71
    - 1805, 72
    - 1806, 73
    - 1807, 74
    - 1808, 75
    - 1809, 76
    - 1810, 77
  - Missives en extracten uit het verbaal van de Agent van oorlog., 1798-1801; 80-82; 4 banden
    - 1799, 80
    - 1800, 81
    - Januari - 3 December 1801, 82
  - Extract resolutiën en missives van de Raad van Oorlog., 1801-1802; 83-84; 2 banden
    - 9 December 1801-31 Juli 1802, 83
    - 1 Augustus 1802-31 December 1802, 84
  - Extract-resolutiën en missives van de Raad van oorlog van 11 Juni van de Secretaris van Staat van oorlog, 1803-1805; 85-89; 5 banden
    - 1 Januari - 30 Juni 1803, 85
    - Juli - December 1803, 86
    - Januari - Juni 1804, 87
    - Juli - December 1804, 88
    - 1805, 89
  - Extract-besluiten van het Vertegenwoordigend Lichaam., 1798-1801; 95-99; 8 banden
    - Juli - December 1799, 95
    - Januari - Juni 1800, 96
    - Juli - December 1800, met indices, gemerkt "Diversen", 97
    - Januari - 31 Mei 1801, 98
    - 1 Juni - 30 September 1801, 99
  - Extract-decreten van Vertegenwoordigend Lichaam, betreffende pensioenen., 18 Februari 1800 - 6 November 1801; 100; 1 band
  - Extract-decreten van het Wetgevend Lichaam, 1801 - 1805; 101-103; 3 banden
    - November 1801 - 16 Juni 1802, 101
    - Augustus 1802 - 21 December 1803, 102
    - 6 Februari 1804 - 2 Mei 1805, 103
  - Extract-besluiten van het Uitvoerend Lichaam (Bewind), 1798-1801; 107-110; 7 banden
    - Juli 1799 - December, 107
    - Januari 1800 - Juni, 108
    - Juli 1800 - December, 109
    - Januari 1801 - 17 October, 110
  - Extract-besluit van het Staatsbewind, sedert 1 Mei 1805 van de Bataafse Republiek, 1801 - 1805; 111-121; 11 banden
    - 17 October-December 1801, 111
    - Januari - April1802, 112
    - Mei - Juli1802, 113
    - Augustus - December1802, 114
    - Januari - Apri1803, 115
    - Mei - Augustus1803, 116
    - September - December1803, 117
    - Januari - Maart1804, 118
    - April - Juni1804, 119
    - Juli - December1804, 120
    - Januari - Juni1805, 121
  - Extract-Staatsbesluiten van de Bataafse Republiek, 122-123
    - Juli - September 1805, 122; 1 band
    - October - december 1805, 123; 1 band
    - Afschriften van geheime Koninklijke besluiten. 1808-1810, 123A; 1 pak
    - Alphabetisch register op de publicatiën van het Bestuur der Bataafse Republiek. Aanw. 1893 IV. 1796-1810, 123B; 1 deel
  - Extract resolutiën van de Agent van Financiën, 1799; 125; 1 band
  - Missives en resolutiën van de Agent van Financiën, 1799-1801; 126-129; 4 banden
    - 15 Augustus - December 1799, 126
    - 1800, 127
    - Januari - Juni 1801, 128
    - Juli - 8 December 1801, 129
  - Missives en resolutiën van de Thesaurier-generaal en Raden van Financiën der Bataafse Republiek, 1801-1805; 130-136; 7 pakken
    - 9 December 1801 - Juli 1802, 130